Inventaris van de archieven van het Ministerie van Waterstaat, 1798-1813
Nationaal Archief, Den Haag
- REQUESTMEESTER, BELAST MET DEN DIENST VAN BRUGGEN EN WEGEN IN HOLLAND, 1811-1813, 10.
  - Afzonderlijk gehouden dossiers van het Bureau van Bruggen en Wegen, 10.2
    - Navigation, 10.2.2
      - Departementen Bouches de la Meuse, Bouches de l'issel, Bouches de l'Éscaut en Bouches du Rhin, 1811-1813; 381
        25 Ouvrages d'entretien sur la rive oriental de la Meuse à l'île de Rosenburg à commencer 1 Janv. 1812
        26 Ouvrages d'entretien des bernmes etc. de l'isle de Rosenbourg. 1812, 1813
        27 Ouvrages d'entretien de la charpente, de la peinture et du goudronage des têtes de pilotis dans l'isle de Rosenbourg. 1812, 1813
        28 Ouvrages d'entretien de l'épi à l'île de Rosenbourg, 1812, 1813
        29 Enrochement d'un épi à l'île de Rosenb. 1811
        30 Construction d'un épi dans la nouvelle Meuse à l'île de Rosenbourg. 1811
        31 Réparation de la tête de l'épi de lîle de Rosenbourg sur Ruigeplaat. 1812
        32 Approbation et renvoi du projet d'entretien des ouvrages de mer le long de la digue de Zwartewaal, 1811
        33 Observations faites sur la hauteur des eaux du Leck. 1812
        34 Réparation des écluses de la Linge à Gorkum et à Asperen, 1812
        35 Construction de deux bateaux pour la perception des octrois de navigation, 1812
        36 Dépenses faites pour observations et sondes sur les rivières et criques de Werkendam, 1812
        37 Réparations du pont dit Koornbrug. 1812
        38 Réparations aux écluses d'inondation de la Lingen, 1812
        39 Réparations aux ouvrages dans les rivières le Waal, Merwede et dans les criques de Werkendam, fondes de l'an 1811
        40 Construction des deux portes busquées aux écluses dites le Mallegat et le Donkensluis à Gouda, 1811
        41 Projet de budget, exercice, 1812
        42 Projet de budget, exercice, 1813
        43 Projet de budget, exercice, 1814
        Bouches de l'Issel
        44 Entretien pendant les années 1813, 1814 et 1815 du balisage du Ganzendiep ou bouche navigable de l'Issel, 1813
        45 Indemnités dues pour les déblayements le long de l'Issel. 1811
        46 Rétablessement de l'écluse extérieure de Nieuwe Vecht à Zwolle, 1812
        47 Rétablessement de l'écluse intérieure de Nieuwe Vecht à Zwolle, 1812
        48 Balisage du Ganzendiep en 1812.
        49 Réparations de l'échelle d'étiage au Katerveer, 1812.
        50 Ouvrages pour l'affermissement de la rive du Vecht près du pont à Hardenberg, 1811.
        51 Projet de budget, 1812.
        52 Projet de budget, 1813.
        53 Projet de budget, 1814.
        Bouches de l'Escaut
        54 Fonds de 1811.
        55 Réparation des murs de quai et de l'escaliers d'abordage du port Impériale de Zierikzee, 1813.
        56 Réparation des murs de quai et du port du Roi de Rome à Zierikzee, 1813.
        Bouches du Rhin
        57 Réparation de la digue de Heusden à Doveren, 1810.
        58 Fonds de 1811.
        59 Annonce d'un travail soumis au gouvernement pour améliorer l'administration des digues, 1811.
        60 Demande de renseignements sur les nouvelles limites entre la France et la Hollande, 1810.
        61 Messures pour assurer la réparation et l'entretien des digues, 1810.
        62 Dégels de l'hiver de 1810 à 1811
        63 Rupture de la digue de Dremmel, 1811
        64 Envoi de modèle de compte mensuel, 1811
      - Departement Meuse Inférieure, 1806-1814, An 4-14; 382
        Meuse Inférieure
        1 Digue de la Roër. 4e et 5e année de la République Française
        2 Demande de 6000 fascines pour être employées à la réparation de la digue sur la bord de la Meuse passant à travers la commune de Cothem. An 5
        3 Plaintes sur l'engorgement des rivières par le citoyen Viriex. An 9 et 10
        4 Avance de fr. 2690 par la commune de Bruggenum pour la réparation des digues de la meuse. An 6
        5 Observations sur les travaux à faire pour le rétablissement de la navigation de la rivière de la Meuse, An 8
        6 Digue de la commune de Maestricht. An 5, 6
        7 Projet d'état des recettes et dépenses à faire pour les travaux de la navigation pendant l'an 7
        8 Plaintes du Maire de Hasselt sur le défaute du curage des rivières et ruisseaux du département. An 9
        9 Curement de la garre de Maestricht et réparations d'un affouillement dans la Meuse. An 9 et 10
        10 L'abonnataire du bac servant au passage de la Meuse à Maeseyck sollicite le remboursement de 383 frs. qu'il a avancés pour la réconstruction de son bac. An 10
        11 Autorisation donnée aux héritiers Ryeeka pour un bac établi sur le Roer. An 8
        12 Les réparations à faire à la digue sur la Meuse en avant du fort de Stevenswert doivent être faits sous la surveillande du génie militaire, 1806
        13 Droit d'abordage au port de Venlo, 1806
        14 Demande au gouvernement d'un sécours pour les réparations à faire dans ce départem. le long de la Meuse. An 13
        15 Fonds dit Budget de l'an 1806
        16 Réclamation de Mr. Barbery contre un arrêté de la Préfecture qui ordonne au réceveur de la terre d'Esloo de faire démolir les ouvrages par lui entrepris sur la rive droite de la Meuse, 1807
        17 Chemins de Hâlage le long de la Meuse. An 13
        18 Epis de Smeermaes (Sincermaes). An 13
        19 Travaux à faire aux digues de la Meuse et impositions levée à cet effet sur les communes de Louacker et Vroeenhoven, An 14
        20 Dégradation des digues de la Meuse à Maeseyck, An 14
        21 Fonds de 1807
        22 Ouvrages à faire aux digues de la Meuse, 1807
        23 Approbation du projet des ouvrages à faire pour la construction d'un épis sur la Meuse au Hameau de Smeermaes, 1807
        24 Approbation des ouvrages sur la Meuse, communes Alderreijck, Contheim, Obbicht. 1807
        25 Fonds de 1808
        26 Fonds de 1809
        27 Révêtement en charpent pour le soutien du chemin de halage en aval du pont de Maestricht. 1809
        28 Liquidation d'une chaumière démolie entre la digue de Couthem et la Meuse, 1810
        29 Digues de la Meuse, 1810.
        30 Fonds de 1810.
        31 Fascinages à construire sur la Meuse au hameau de Semermaes dans la commune d'Obricht etc. près de la ville de Maeseyck. 1811.
        32 Fonds de 1811.
        33 Fonds de 1812.
        34 Réparations à faire à la digue communale de Maeseyck, 1812.
        35 Fonds de 1813.
        36 Réparation du chemin de hallage de la Meuse au droit de la montagne de Caster, 1813.
        37 Projet de budget, exercise 1814.
      - Departementen Zuiderzee en Issel Supérieur, 1811-1815; 383
        1 Réparations à faire en 1811 à différents épis situées sur la rive droite du Rhin inférieur entre le fort du Grebbe et la ville de Wijck bij Duurstede, 1811.
        2 Demande de plusieurs propriétaires d'etablir une écluse de passage dans le débouché du Hoogendijk, 1811, 1812.
        3 Projet de quelques travaux appartenants à la ligne de Grebbe, 1812.
        4 Ouvrage de la partie du Vaartschen Rhin dite Dorpslag bij Vreeswijk, 1812.
        5 Réparation de l'écluse dite Spuisluis, 1812.
        6 Construction de 2 portes à l'écluse située dans le canal dit le Kerkgragt et réparation des 2 bajoyers de cette écluse, 1812
        7 Réparations de l'écluse à l'embouchure du port de Schoonhoven, 1812
        8 Entretien pendant 3 années à partir de 1812, de l'écluse à l'entrée de l'IJssel de Gouda, 1812
        9 Entretien pendant 3 années à partir de 1812, des épis de la rive droite du Rhin inférieur, entre le fort de Grebbe et la ville de Wijk bij Duurstede, 1812
        10 Réparation et entretien pendant 3 ans, à partir de 1812, de l'aqueduc situé dans la digue dite Lekkendijk, 1812
        11 Entretien pendant 3 ans à partir de 1812 de l'écluse dite Spuisluis
        12 Prolongement de 2 portes busquées d'amont de l'écluse dite le Spui, 1813
        13 Construction et entretien de 2 épies sur la rive droite du Rhin-inférieur, entre la ville de Rheenen et le fort de Grebbe, 1813
        14 Réparation et entretien pendant 6 années d'ouvrages dependant de la ville et du port de Schoonhoven, 1813
        15 Ouvrages de constructions et de réparations à l'entreé du port de Schoonhoven, 1813
        16 Entretien pendant 6 années consécutives des ouvrages dans le Zaan et dans l'IJ, 1813
        17 Entretien de 3 épis situés sur le Leck au devant de la digue dite des Beneedendams, années 1814 et 1815
        18 Réparation de 3 épis dans le Leck, 1813
        19 Dragage général de la rivière dite le Vaartsch en Rhin, etc. 1813
        20 Travaux projettés pour ameliorer l'embouchure du canal dit Schenkelvaart à Amsterdam, 1813
        21 Explication aux travaux des navigation les mésures de police, préscrites par le titre 9 du décret du 16 dec 1811 pour la répression des délits de grandes voieries, 1812
        22 Débris d'un bateau submergé dans le Lecq, 1813
        23 Projet de Budget, 1812
        24 Projet de Budget, 1813
        25 Projet de Budget, 1814
        Issel Supérieur
        26 Travaux divers pour l'emploi d'une partie des fonds de 1811
        27 Réparation de la digue d' enclavement au canal de Pannerden, 1812
        28 Réparation des digues à Pannerden et à Herwen, 1811
        29 Réparation de la lévée de déversion dans le district de Lijmers, cuvement du canal d'écoulement du polder de Grondstein et réparation de quelques écluses, 1811
        30 Réparations des digues du Spijk inférieur entre Emmerick et Lobith et de la digue dite Boterdijck à la rive gauche du vieux Rhin, 1811
        31 Réparation et entretien des rivières et canaux 1812
        32 Réparation de la lévée de déversion de Lijmers et curement du canal d'écoulement du polder de Grondstein, 1812
        33 Etablissement et entretien des clôtures le long des ouvrages et fascines et des oseraies des canaux de Bijland et de Pannerden, 1812
        34 Réparation du barrage de l'embouchure du vieux Rhin à Lobith, 1811, 1812
        35 Construction d'une nouvelle écluse d'écoulement dans la digue du vieux Rhin, 1812
        36 Etablissement de 4 épis destinés à garantir la rive du Spijk inférieur, 1811, 1812
        37 Etablissement et entretien en 1813 de barrières en charpente le long des oseraies de canaux de Bijland et de Pannerden, 1813.
        38 Réparation et renouvellement des ponts et pontsceaux situés sur le chemin de Malage de l'Issel, 1813.
        39 Différents travaux pour l'emploi des fonds de 1813.
        40 Rapport des inspecteurs de la navigation du Rhin sur la situation des chemins de halage, 1812.
        41 Réclamation de 3 propriétaires contre l'ordre qu'ils ont réçu de déblayer des ouvrages par eux exécutés au devant leurs propriétés, situées sur la rive droite du Whaal, 1812.
        42 Projet de Budget, 1812.
        43 Projet de Budget, 1813.
        44 Projet de Budget, 1814.
      - Departement Ems Occidental, Ems Oriental, Ems Supérieur en Frise, 1811-1815; 384
        1 Réparation du canal d'Assen à Meppel et construction de deux épis dans le lac de Zuidlaren, 1811.
        2 Réparation du canal de Groningue à Strobos, 1811.
        3 Réparations du canal de Groningue à Ulrum et à Uithuizen, 1811.
        4 Réparations du canal de Groningue à Delfzijl, 1811.
        5 Dépenses faites pour la réparations d'un pont levis à Meppel sur le canal de Drenthe, 1812.
        6 Réparations des francs-bords du canal de Groningue à Delfzijl, 1812.
        7 Entretien des canaux de Groningue à Ulrum et à Uithuizen, 1812.
        8 Réparation et entretien du canal de Beilen, 1812
        9 Travaux pour l'entretien ordinaire des canaux de ce département pendant 1813, 1814, 1815
        10 Rénouvellement de la ferme du péage perçu à l'écluse de Vierverlaten, 1812, 1813
        11 Réparation et entretien de l'écluse de Spijkerboss et la maison éclusière, 1812
        12 Entretien du canal et du chemin de halage de Groningue à Strobos, 1812
        13 Ecluse à Sas à construire sur le canal de la Drenthe, près Havelte, 1813
        14 Réparation des écluses, ponts et maisons éclusières du canal d'Assen à Meppel, dit le Hoofdvaart, 1812
        15 Démolition et barrage d'un pontceau sur le ruisseau le Delte, 1813
        16 Affermage de la pêche dans les canaux, 1813
        17 Réparation de la maison de péage de l'écluse dite Enumatille situé sur le canal de Groningue à Strobos, 1813
        18 Projet des réparations à faire dans la ville de Groningue, 1812
        19 Projet de Budget, 1812
        20 Projet de Budget, 1813
        21 Projet de Budget, 1814
        Ems Oriental
        22 Réparation à faire aux estacades de la ville d'Embden, 1813
        23 Soumission du géomètre Bunnik pour la continuation de la levée des plans des digues de l'Ems et ses branches, 1813
        24 Imputation du traitement d'un conducteur sur le fonds libres de 1811
        25 La commission des marchands de Jever demande que le canal qui communique de cette ville avec le port d'Hoekzil et de la Johde, soit nettoyé, 1812
        26 Projet du Budget, 1812
        27 Projet du Budget, 1813
        28 Projet du Budget, 1814
        29 Réparation du pont de halage de l'Ems dans la commune de Meppen, 1813
        30 Arrêté contenant dispositions pour la conservation en bon état du chemin de halage de l'Ems à la traverse de ce département, 1813
        Frise
        31 Travaux de 1812
        32 Réparation du pont dit le Klaarkamsterbrug sur le canal de Dockum à Leeuwarden, 1812
        33 Réparation du pont de Schuilenburg sur le canal le colonel-diep, 1813
        34 Réparations urgentes à l'écluse dite le Nesserzijl sur la rivière le Boorn, 1812
        35 Réparation au canal dit Colonelsdiep, 1813
        36 Réparations à faire aux ponts de Langepijp et de Klaarkampsterbrug, sur le canal de Leeuwarden à Dockum, 1813
        37 Réparations au canal de Dockum à Stroobos, 1813
        38 Proposition d'approuver le renouvellement de la forme de plusieurs péages de ce département, 1813
        39 Réparation du pont le Driesummerbrug sur le canal de Dockum à Stroobos, 1813
        40 Réparation de deux ponts situés sur le canal de Leeuwarden à Dockum, 1813
        41 Réparations à faire à une des maisons de péage, dite Wouter Woudster tolhuis, canal de Dockum à Stroobos, 1813
        42 Projet de Budget, 1812
        43 Projet de Budget, 1813
        44 Projet de Budget, 1814
    - Ecluse de Muiden, 10.2.3
      - Compte de l'emprunt de f 225.000,- en vertu du décret de S.M. le Roi en date du 27 Juin 1810 et de l'emprunt de f. 178.000,-- en vertu du décret de S.M. l'Empereur du 22 nov 1811 et des deniers perçus de la taxe annexée au dits emprunts depuis le 6 oct 1810 jusqu'au 31 dec 1812, tenu et rendu par le President et les directeurs (Dijkgraaf en Hoogheemraden) de la digue de mer à l'Est de Muiden en qualité des directeurs de la grande écluse à Muyden, 385
    - Organisation, travaux des digues et polders, 10.2.4
      - Departement Bouches du Rhin, 1811-1813; 386
        1 Organisation. Pièces anciennes, 1811
        2 Organisation définitive; observations remises en 1812 par les collèges hydrauliques; le travail de Heusden est le seul satisfaisant
        3 Organisation définitive 1813. Proces verbaux des propriètaires du polders de Oude en Nieuwe Kunzen, Sandoel en Waspikse polders, Herpt en Bern, de Ooy, Pompveld, Andel, Giessen, Veen, Heesbeen, Gassel, Beers, Escharen, Wijk, Mars en Wijth
      - Departement Bouches du Rhin, 1811-1813; 387
        4 Organisation définitive. Pièces remises en 1813
        5 Travaux à la charge du gouvernement. Digues des fortifications, exercise 1813
        6 Travaux à la charge du gouvernement. Digues des fortifications, exercise 1812
        7 Digues de Brakel et Poederoijen, 1811-1813
        8 Digue de Beuningen. Adjudication 1811-1813
        9 Corrosion de l'avant berme de la digue formant berge de Leeuwen. Collège de Meuse et Waal, 1812, 1813
        10 Hiver de 1812 à 1813. Correspondance extraordinaire
      - Departement Bouches du Rhin, 1811-1814; 388
        11 Hiver de 1811 à 1812. Correspondance extraordinaire
        12 Hiver de 1812 à 1813. Approvissionement de matériaux
        13 Vol de matériaux destinés à la défense du Rhin, par les troupes, 1813
        14 Budget de 1814
        15 Budget de 1813
        16 Etats trimestriels de 1813 (ontbreekt)
        17 Comptes mensuels de 1811 (ontbreekt)
        18 Ontbreekt
        19 Etats trimestriels de 1812 (ontbreekt)
        20 Etats trimestriels de 1811 (ontbreekt)
        21 Avis de fonds. Exercise 1813. (ontbreekt)
        22 Ouvrages aux 2 rives du Waal, 1811-1813
        23 Surveillance général de l'ingenieur, 1811-1813
        24 Surveillance général du Prefet. Nominations aux places. 1811-1813
        25 Questions d'écoulement, Heusden et Oud-Altena, 1811-1813
        26 Epanchoir de Beers, 1811-1813
        27 Ecoulement des eaux du pays d'entre Meuse et Waal. Zuidewijn-capelle, 's-Grevelduin-capelle et Nederveen-capelle, 1811, 1812
        28 Coupures de Dussen, 1813
        29 Tourbières, 1812, 1813
        30 Division des biens communaux qui font partie des polders, 1812
        31 Etrage de 1811
        32 Renseignements, objets généraux, améliorations proposées, concours des deux rives, 1811, 1812, 1813
        33 Ouvrages ordonnés aux directions et au domaines, ou projettés par elles, 1812, 1813
        34 Epis en avant de Neerleen. 1811, 1812
        35 Ile de Bommel. Affouillement produit par le Waal auprès de la digue, barrage projetté. Affaire terminée, 1813
        36 Renseignements fournis par la direction 1813. Polder d'Ooy
        37 Ontbreekt
        38 Pièces rélatives aux Schorres, 1811-1813
      - 39 Travaux à la charge du gouvernement, exercice '11 Renseignements récueillis de divers polders pour la première organisation Travaux à la charge du gouvernement. Déversoir de Baartwijk, 1811, 1812 Correspondances diverses, 1811, 1813 Batterie abandonné et remise à la direction du Buitenpolder de 's Grevelduin-capelle. 1811-1813 Rupture de la digue de Drummel, 1811 TOUTES TERMINÉES EN 1813, 389
      - 40 Renseignements généraux. Liste des reglements de police et autres pièces Hollandaises ainsi que de leurs traductions. (meest polderreglementen), 390
        Op deze lijst komen 81 nummers voor. Aanwezig zijn slechts de nummers 1-6, 8-30, 32-51, 54-59 en 63
      - Departement de l'Escaut, 1806-1814; 391
        1 Arrondissement de Cadzand. Devis et détail estimatif des ouvrages à faire pour la conservation des polders calamiteux. Exercice 1807
        2 Arrondissement d'Isabelle. Devis et détail estimatif des ouvrages à faire pour la conservation des polders calamiteux. Exercice 1807
        3 Arrondissement de Hulst. Devis et détail estimatif des ouvrages à faire pour la conservation des polders calamiteux. Exercice 1807 et réparation les dégats produits par l'ouragan du 14 au 15 janvier 1808. Exercice 1808
        4 Arrondissement d'Isabelle. Devis et détail estimatif des travaux à faire pour la conservation des polders de l'arrondissement. 1808 & '09
        5 Arrondissement d'Isabelle. Détail estimatif, devis, mémoire, rapport, etc. et une feuille de dessin des travaux à faire pour la fermeture des polders de St. Pierre et de St. Albert, 1809
        6 Arrondissement d'Isabelle. Devis, détail estimatif, etc. des travaux à la digue de séparation des polders de St. Pierre et de Philippine, 1809
        7 Arrondissement de Cadzand. Devis, détail estimatif etc. des travaux ou réparations des digats produits par l'ouragan du 14 au 15 janvier 1808, que pour la conservation des polders calamiteux. 1808
        8 Arrondissements de Hulst et de Cadzand. Détail estimatif général des travaux à faire en 1810 pour l'entretien des digues et ouvrages à la mer des polders, 1810
        9 Arrondissement d'Isabelle. Devis, détail estimatif, etc. des travaux à faire pour la fermeture du polder de Philippine, 1810
        10 Arrondissements de Hulst et de Cadzand. Devis, détail estimatif, etc. pour l'entretien des digues et ouvrages à la mer des polders calamiteux. 1810
        11 Arrondissement d'Isabelle. Plan, devis, etc. de la fermeture du poldre de la grande Isabelle, 1810
        12 Arrondissement d'Hulst. Travaux pour la défense et la conservation de la plage devant les polders Marguerite et petit Huijssens, 1810
        13 Arrondissement d'Isabelle. Dévis, etc. des ouvrages de terrassement et de fascinage pour exhausser et renforcer les digues de mer des polders grande et petite Isabelle, 1811
        14 Ontbreekt
        15 Arrondissement d'Isabelle. Détail estimatif etc. des travaux urgentes de défense à faire pour la conservation de la ville de Philippine, 1811
        16 Arrondissement de Cadzand. Détail estimatif etc. des travaux à executer pendant 3 ans pour les réparations des digues des polders calamiteux de cet arrondissement, 1811
        17 Arrondissement d'Isabelle. Détail estimatif des travaux d'entretien pendant 9 ans du polder de Philippine et des poldres grande et petite Isabelle, 1812, 1813
        18 Arrondissement d'Isabelle. Dévis des ouvrages à faire pour le dévasement, l'agrandissement et la réparation du port de Philippine, 1806
        19 Ports maritimes. Dévis des ouvrages aux ports de l'Ecluse, de Breskens, du Sas de Gand, d'Axel et de Hulst, pendant 1812, '13, 1814
        20 Ports maritimes. Dévis des ouvrages aux ports de Breskens et de l'Ecluse. 1807
        21 Ports maritimes. Dévis des ouvrages aux ports du Sas de Gand. 1807
        22 Ports maritimes. Réparations urgents à faire au port de Breskens. 1812. (annulé).
        23 Ports maritimes. Deuxième projet, etc. des réparations à faire au port de Breskens. 1812
        24 Place du Sas de Gand. Fixation de la ligne de démarcation entre les travaux civiles et militaires. Exercice 1809
      - Matériaux d'organisation. Terminée 1811, 392
      - Réclamations des schorres; avec inventaire, 1811-1813, 393
        De inventaris vermeldt 40 reclames, in de portefeuille zijn er echter 43
      - 1 Entretien des poldres calamiteux, 1811-1813 2 Evénements pendant l'hiver de 1811 à '12 3 Réclamation de propriétaire créances à charge des poldres. 1811-1814 4 Wateringues d'Isabelle et Capitalendam près de Philippine 5 Concessions d'endiguement, 1811-1813 6 Impositions de 1813. Réclamations des poldres 7 Réparation des fonds de l'arrondissement de Cadzand. Exercice 1812 8 Demandes en dégrèvement, arrondissement de Cadzand. Exercice 1812 9 Répartitions de 1813. (contributions) 10 Réclamations des poldres rélatives à l'impositions. Hulst, Axel, Philippine et Clarapolder. 1813. 11 Commissions assemblés en 1813 pour es pétitions des poldres calamiteux, 394
      - 12 Arrondissement de Philippine. Répartition des frais de 1812 et 1813 13 Réclamations des poldres contre l'improsition de 1812 14 Procès-verbaux d'assemblées générales des propriétaires des poldres, 1813 15 Procès-verbaux d'assemblées générales des propriétaires des poldres, 1812 16 Ontbreekt 17 Ontbreekt, 395